【裁判字號】    95,易,128
【裁判日期】    950330
【裁判案由】    恐嚇取財等
【裁判全文】
臺灣苗栗地方法院刑事判決               95年度易字第128號
公  訴  人  臺灣苗栗地方法院檢察署檢察官
被      告  辛○○
被      告  壬○○
被      告  甲○○
被      告  乙○○
                    號
被      告  丁○○
被      告  庚○○
被      告  戊○○
                    號4樓
被      告  己○○
被      告  丙○○
上列被告等因恐嚇取財等案件，經檢察官提起公訴（94年度偵字
第1322號），被告等於本院準備程序進行中，就被訴事實為有罪
之陳述，經本院告知簡式審判程序意旨，並聽取公訴人及被告等
之意見後，合議裁定由受命法官獨任進行簡式審判程序審理，本
院判決如下：
    主  文
辛○○共同連續意圖為自己不法之所有，以恐嚇使人將本人之物
交付，累犯，處有期徒刑壹年。扣案如附表甲所示之物品，均沒
收。
戊○○共同連續意圖為自己不法之所有，以恐嚇使人將本人之物
交付，處有期徒刑拾月。扣案如附表甲所示之物品，均沒收。
壬○○、甲○○、乙○○、丁○○、庚○○共同連續意圖為自己
不法之所有，以恐嚇使人將本人之物交付，各處有期徒陸月，如
易科罰金，均以參佰元折算壹日。扣案如附表甲所示之物品，均
沒收。
己○○、丙○○共同連續意圖為自己不法之所有，以恐嚇使人將
本人之物交付，各處有期徒肆月，如易科罰金，均以參佰元折算
壹日。扣案如附表甲所示之物品，均沒收。
    犯罪事實及理由
一、犯罪事實：
    本件犯罪事實，除將起訴書第3頁第5行有關「謝其明及古月
    洪」等文字刪除。及於「辛○○」之後，補充記載「於曾因
    違反毒品危害防制條例案件，經本院以89年苗簡字第741號
    ，判處有期徒刑4月，於民國90年10月15日確定，而於90年1
    0月15日易科罰金執行完畢」等文字外，其餘均引用檢察官
    起訴書之記載（如附件）。
二、證據名稱：
    除增加被告於本院之自白及臺灣高等法院被告全國前案紀錄
    表外，餘均引用檢察官起訴書證據並所犯法條欄標題一之記
    載（亦如附件）。
三、論罪科刑：
  (一)核被告辛○○、戊○○、壬○○、甲○○、乙○○、丁○○
    、庚○○、己○○、丙○○等人所為，均係犯刑法第320 條
    第1 項之竊盜罪、第346 條第1 項之恐嚇取財罪、第346 條
    第3 項、第1 項之恐嚇取財未遂罪。
  (二)被告辛○○等人，就前開犯行均有犯意之聯絡及行為之分擔
    ，均為共同正犯。被告辛○○等人先後多次竊盜、恐嚇取財
    犯行，雖恐嚇取財部分有既未遂之分，但均時間緊接，且所
    犯均係構成要件相同之罪，顯均係基於概括犯意為之，均為
    連續犯，應分別依刑法第56條之規定論以竊盜、恐嚇取財之
    1 罪，並均加重其刑。又被告辛○○等人所犯竊盜罪、恐嚇
    取財罪間，具有牽連關係，為牽連犯，應從一重之恐嚇取財
    罪處斷。又被告辛○○曾因違反毒品危害防制條例案件，經
    本院以89年苗簡字第741 號，判處有期徒刑4 月，於90年10
    月15日確定，而於90年10月15日易科罰金執行完畢，此有臺
    灣高等法院被告前案紀錄表1 份在卷可佐。其於前述案件執
    行完畢後，5 年之內再犯本件有期徒刑以上之罪，為累犯，
    應依刑法第47條之規定遞加重其刑。
  (三)爰審酌被告辛○○等人，以張網竊鴿後，旋即向飼主以電話
    恐嚇勒取財物，惡性非輕，手段甚劣，本應予以重罰，但念
    及其等於犯罪後坦承犯行，表示悔意，復衡酌其等犯罪時間
    不長，但所得非少，及其犯後態度尚佳等一切情狀，復衡酌
    檢察官之具體求刑，分別量處如主文所示之刑（被告戊○○
    之部分，茲因其無前科紀錄，此有臺灣高等法院被告前案紀
    錄表1 份在卷可佐，足見其素行尚佳，且犯後坦承犯行，犯
    後態度亦佳，認檢察官求處有期徒刑1 年，稍嫌過重，略予
    調減，附此敘明）。並就被告壬○○、甲○○、乙○○、丁○○、庚○○、己○○、丙○○部分，均諭知易科罰金之折
    算標準。
  (四)扣案如附表甲所示之物品，均係被告等人所有，供被告等人
    犯罪之用，均應依刑法第38條第1 項第2 款之規定沒收。至
    扣案如起訴書附表二所示之行動電話SIM 卡，係使用者向電
    信業者申請租用而僅取得SIM 卡之使用權，該SIM 卡仍係電
    信業者所有，並非被告等人所有，尚不得依上述規定沒收（
    最高法院92年度臺上字第6836號判決意旨可資參照）。又扣
    案如起訴書附表二編號4 所示之新竹國際商業銀行存摺及金
    融卡（扣案物品欄至部分），分別為被告壬○○及被告
    辛○○之兄盧寶田所有，但被告壬○○所有之存摺、金融卡
    部分，並無證據顯示係供本件犯罪之用，盧寶田所有之之存
    摺、金融卡部分，並非被告等人所有，均不得依上述規定沒
    收。至扣案如起訴書附表二編號8 所示之易付卡6 張（扣案
    物品欄至部分），及其中被告己○○、丁○○所有之存
    摺及提款卡（扣案物品欄至部分），並無證據顯示係供
    本件犯罪之用；其餘之陳佳純等人之存摺及提款卡（扣案物
    品欄至部分），並非被告辛○○等人所有，均與沒收之
    要件不符，均不得宣告沒收，附此敘明。
四、應適用之法條：
  (一)刑事訴訟法第273 條之1 第1 項、第299 條第1 項前段、第
    310條之2 、第454 條第2項。
  (二)刑法第28條、56條、第320 條第1 項、第346 條第1 項、第
    55條後段、第47條、第41條第1 項前段、第38第1 項第2 款
    。
  (三)罰金罰鍰提高標準條例第1條前段、第2條。
五、如不服本件判決，得自收受送達之日起10日內，向本院提起
    上訴。
本案經檢察官黃智勇到庭執行職務。
中    華    民    國    95    年    3     月    30    日
                  刑事第三庭  法  官   呂曾達
以上正本與原本無異。
                              書記官   許千士
中    華    民    國    95    年    3     月    30    日
附錄論罪科刑法條：
刑法第320 條第1 項、第346 條第1 項。
附表甲：
一、諾基雅牌行動電話2 支（均不含SIM 卡）、網鴿用之網子1
    件、裝鴿用之網子2 個、裝鴿用之籠子1 個（詳如起訴書附
    表二編號1 扣案物品至所示）。
二、廠牌不詳之行動電話1 支（均不含SIM 卡）（詳如詳如起訴
    書附表二編號2 扣案物品所示）。
三、廠牌不詳之行動電話2 支（均不含SIM 卡）、鴿網1 件、鐵
    籠2 個（詳如詳如起訴書附表二編號4 扣案物品至所示
    ）。
四、廠牌不詳之行動電話8 支（均不含SIM 卡）（詳如詳如起訴
    書附表二編號8 扣案物品至所示）。
五、摩托羅拉牌行動電話1 支（不含SIM 卡）、乙○○手抄便條
    紙2 張、鴿網3 袋（詳如起訴書附表二編號10扣案物品至
    所示）。


司法院資訊處製作；財團法人民間司法改革基金會備份。
